【裁判字號】    91,易,3224
【裁判日期】    920114
【裁判案由】    毒品危害防制條例
【裁判全文】
臺灣板橋地方法院刑事判決                        九十一年度易字第三二二四號
    公  訴  人  臺灣板橋地方法院檢察署檢察官
    被      告  甲○○  男  二.
右列被告因違反毒品危害防制條例案件，經檢察官提起公訴（九十一年度毒偵字第三
二七二號），本院判決如左：
    主  文
甲○○施用第二級毒品，累犯，處有期徒刑陸月，如易科罰金，以佰元折算壹日。
    事  實
一、甲○○曾因搶奪案件，經本院以八十七年度訴字第一九八三號判決處有期徒刑八
    月，嗣經臺灣高等法院以八十九年度上訴字第三五四號判決駁回上訴確定，於民
    國九十年六月十六日執行完畢；另因施用毒品，經本院於八十七年七月二十六日
    以八十七年度毒聲字第九七０號裁定送觀察、勒戒後，認有繼續施用毒品之傾向
    ，再經本院於八十七年九月一日以八十七年度易字第一六九九號裁定令入戒治處
    所施以強制戒治一年，嗣因戒治期滿三個月後經評定戒治成績合格，再由本院於
    八十八年一月二十一日以八十七年度易字第一六九九號裁定停止戒治，所餘戒治
    期間付保護管束，其後因於保護管束期間施用毒品，復經本院於八十八年八月二
    十日以八十七年度易字第一六九九號裁定撤銷停止戒治，令入戒治處所施以強制
    戒治，迄八十九年十月十六日強制戒治期滿，再由本院於八十九年十一月二十三
    日以八十七年度易字第一六九九號判決免刑確定。詎甲○○不知悔改，基於施用
    第二級毒品甲基安非他命之犯意，於九十一年一月十四日晚上九時二十分許警方
    採集其尿液前九十六小時內，在不詳地點，以不詳方法，施用甲基安非他命一次
    。嗣台北縣政府警察局蘆洲分局依警察機關執行出矯治機構毒品人口調驗工作實
    施計畫暨作業規範，於九十一年一月十四日晚上九時二十分許，在該分局採集甲
    ○○之尿液送驗結果呈甲基安非他命陽性反應，始得知上情，檢察官因此聲請本
    院於九十一年十月九日以九十一年度毒聲字第三三二三號裁定令入戒治處所施以
    強制戒治一年。
二、案經台北縣政府警察局蘆洲分局報請臺灣板橋地方法院檢察署檢察官偵查起訴。
    理  由
一、訊據被告甲○○固坦承曾於九十一年一月十四日晚上九時二十分許，在台北縣政
    府警察局蘆洲分局接受採尿並親自封罐等情，惟矢口否認有施用毒品之犯行，並
    辯稱：伊在採尿前根本未曾施用甲基安非他命云云。惟查，台北縣政府警察局蘆
    洲分局依警察機關執行出矯治機構毒品人口調驗工作實施計畫暨作業規範，於九
    十一年一月十四日晚上九時二十分許，在該分局採集被告之尿液送請台灣檢驗科
    技股份有限公司以氣相層析／質譜儀法檢驗確認呈甲基安非他命陽性反應，有列
    管毒品人口尿液檢體採集送驗紀錄表、台灣檢驗科技股份有限公司濫用藥物尿液
    檢驗報告（報告編號：CＺ00000000000）各一份附卷可稽，而按甲基安非他命經
    口服投與後約百分之七十於二十四小時內自尿中排出，約百分之九十於九十六小
    時內自尿中排出，由於目前國內尿液中甲基安非他命之檢驗僅為鑑定其是否呈陽
    性反應，尚未定其含量，且甲基安非他命成分之檢出與其投與方式，投與量、個
    人體質、採尿時間與檢測儀器之精密度等諸多因素有關，因此僅憑尿液中呈安非
    他命陽性反應，並無法確實推算吸食時間距採集時間之長短，惟依上述資料推斷
    ，最長可能不會超過四日即九十六小時，有前行政院衛生署藥物食品檢驗局八十
    一年二月八日藥檢壹字第００一一五六號函在案可考，堪認被告於九十一年一
    月十四日晚上九時二十分許警方採集其尿液前九十六小時內，曾施用甲基安非他
    命。從而，被告所辯應係畏罪卸責之詞，不足採信，本案事證明確，被告犯行洵
    堪認定。
二、按甲基安非他命屬毒品危害防制條例第二條第二項第二款規定之第二級毒品；施
    用毒品，經強制戒治期滿，由檢察官為不起訴之處分（按上開條例修正前繫屬之
    審判中案件，由法院為免刑之判決）後，五年內再施用毒品，除應由檢察官聲請
    法院裁定先令入戒治處所施以強制戒治外，並應由檢察官提起公訴進行審判，毒
    品危害防制條例第二十三條第二項定有明文。查被告曾因施用毒品，經本院以八
    十七年度毒聲字第九七０號裁定送觀察、勒戒後，認有繼續施用毒品之傾向，再
    經本院以八十七年度易字第一六九九號裁定令入戒治處所施以強制戒治一年，嗣
    因戒治期滿三個月後經評定戒治成績合格，再由本院以八十七年度易字第一六九
    九號裁定停止戒治，所餘戒治期間付保護管束，其後因於保護管束期間施用毒品
    ，復經本院以八十七年度易字第一六九九號裁定撤銷停止戒治，令入戒治處所施
    以強制戒治，迄八十九年十月十六日強制戒治期滿，再由本院於八十九年十一月
    二十三日以八十七年度易字第一六九九號判決免刑確定，又被告於免刑判決後再
    因本件施用甲基安非他命犯行，經本院以九十一年度毒聲字第三三二三號裁定令
    入戒治處所施以強制戒治一年等情，有本院八十七年度易字第一六九九號判決及
    九十一年度毒聲字第三三二三號裁定各一份在卷可憑。是被告曾因施用毒品，經
    強制戒治期滿，由法院為免刑之判決後，五年內再施用甲基安非他命，核其所為
    ，係犯毒品危害防制條例第十條第二項之施用第二級毒品罪；其施用前後持有甲
    基安非他命之低度行為，應為施用之高度行為所吸收，不另論罪。末查被告曾因
    搶奪案件，經本院以八十七年度訴字第一九八三號判決處有期徒刑八月，嗣經臺
    灣高等法院以八十九年度上訴字第三五四號判決駁回上訴確定，於九十年六月十
    七日執行完畢之事實，有台灣高等法院檢察署刑案紀錄簡覆表一份在卷足憑，其
    於有期徒刑執行完畢後，五年以內再犯本案法定刑為有期徒刑之罪，為累犯，應
    依法加重其刑。爰審酌被告之素行不良（見卷附臺灣高等法院檢察署刑案紀錄簡
    覆表）、施用甲基安非他命所生之危害及犯後未坦承犯行等一切情狀，量處如主
    文所示之刑，並諭知易科罰金之折算標準。
據上論斷，應依刑事訴訟法第二百九十九條第一項前段，毒品危害防制條例第十條第
二項，刑法第十一條前段、第四十七條、第四十一條第一項前段，罰金罰鍰提高標準
條例第二條，判決如主文。
本案經檢察官許梨雯到庭執行職務。
中    華    民    國      九十二    年      一      月        十四      日
                                    臺灣板橋地方法院刑事第三庭
                                        法  官  樊 季 康
右正本證明與原本無異。
如不服本判決，應於判決送達後十日內，向本院提出上訴狀。
                                        書記官  馬 秀 芳
中    華    民    國      九十二    年     一       月        十四      日
附錄本案論罪科刑主要法條：
毒品危害防制條例第十條第二項
施用第二級毒品者，處三年以下有期徒刑。


司法院資訊處製作；財團法人民間司法改革基金會備份。
